# 投资性房地产后续计量模式变更涉及的追溯调整

提问人：zhongruifan 时间：2019-03-07 08:55:08
A 公司在 2016 年 12 月将账上自用的厂房（账面价值 6000 万元）转为出租，并按照成本模式进行后续计量， 2016 年 12 月账上按照账面价值由固定资产转为投资性房地产。 2018 年 12 月A公司将投资性房地产后续计量模式由成本模式改为公允价值模式，并进行追溯调整， 2016 年 12 月公允价值为 7500 万元。 2016 年账面价值与公允价值的差额部分进行追溯调整有如下两种分录：
一、借：投资性房地产-公允价值变动 1500 万元
贷：公允价值变动损益 1500 万元
二、借：投资性房地产 1500 万元
贷：其他综合收益 1500 万元
请问应采用哪一种分录

回答人：chenyiwei
应采用第二种。在可以合理确定投资性房地产的来源是自用房地产转入，且能够明确转入时间和该时点公允价值的前提下，应将截至该转换时点的累计公允价值变动扣除递延所得税负债后的剩余部分转入其他综合收益。这样才能保证与假设一开始就对投资性房地产采用公允价值模式进行后续计量的情况下，核算结果的一致性。

提问人：榨菜超 时间：2019-03-08 17:40:21
陈版您好，如果是追溯最早期间不可行，仅能取得对比期间期初的公允值，期初公允值与资产期初账面价值的差额放在期初未分配利润？还是也可以放在其他综合收益？

回答人：chenyiwei
还是应当尽量确定转换日的公允价值。如果不切实可行，建议转入其他综合收益。